【裁判字號】    92,交抗,3
【裁判日期】    920108
【裁判案由】    聲明異議
【裁判全文】
臺灣高等法院臺南分院刑事裁定                九十二年度交抗字第三號    Ｇ
      抗  告  人
      即受處分人  甲  ○  ○
右列抗告人因違反道路交通管理處罰條例案件，不服臺灣臺南地方法院中華民國九十
一年十一月二十四日裁定（九十一年度交聲字第二○○號）提起抗告（原處分案號：
交通部公路總局嘉義區監理所臺南監理站南監五字第裁七四—Ｓ00000000號
），本院裁定如左：
      主      文
原裁定撤銷，發回臺灣臺南地方法院。
      理      由
一、抗告意旨略以：抗告人於民國（下同）九十一年十二月二日收到臺灣臺南地方法
    院交通事件裁定書，旋至臺南市監理站繳交罰鍰時，監理站人員調閱資料，始知
    未發現本件警察局之回執聯，即告知既無回執聯，為何本案即處以新臺幣（下同
    ）一千八百元即原罰鍰三倍之罰鍰，為此提出抗告，以保權益。
二、按汽車駕駛人，爭道行駛有支線道車不讓幹線道車先行，或兩線均為幹線道或支
    線道時，左方車不讓右方車先行者，處新臺幣六百元以上一千八百元以下罰鍰；
    汽車駕駛人有上開情形者，記違規點數一點；汽車駕駛人，駕駛汽車違反道路交
    通安全規則，因而肇事致人受傷者，吊扣其駕駛執照三個月至六個月，道路交通
    管理處罰條例第四十五條第九款、第六十三條第一項第一款、第六十一條第三項
    分別定有明文。次按汽車行駛至交岔路口，未劃分幹、支線或同為幹線道或支線
    道者，轉彎車應暫停讓直行車先行；如同為直行車或轉彎車者，左方車應暫停讓
    右方車先行，道路交通安全規則第一百零二條第一項第二款亦有規定。
三、經查：
  (一)原處分機關及法院裁決本案之依據，有臺南市警察局舉發違反道路交通管理事件
    通知單（見第一審卷第六頁背面）、道路交通事故調查報告表一份（見第一審卷
    第十九頁）、現場蒐證照片十八張、（見第一審卷第十四頁至第十八頁），復與
    被害人許家彬之證詞相符（見第一審卷第十二頁），且被害人因本件車禍致受有
    左肩挫傷、雙大腿挫傷、右足踝扭傷及頸部挫傷等傷害乙節，亦有臺灣督教長老
    教會新樓醫院九十一年三月二十日診斷證明書影本一份可憑（見第一審卷第十三
    頁），是抗告人確實有上開違反道路交通管理處罰條例之行為，而有爭道行駛於
    兩線均為支線道時，左方車未讓右方車先行之違規行為甚明，其因上開違規駕駛
    行為因而肇事致人受傷之事實，亦堪認定。
  (二)惟抗告人所爭執者，乃舉發通知書有無合法送達部分，經查：本件違反道路交通
    管理事件，係發生於九十一年三月十八日下午一時四十分，抗告人及被害人另於
    二日後即同年三月二十日下午三時至四時至警局製作筆錄（見第一審卷第十一、
    十二頁談話記錄所示訪談時間），其後臺南市警察局即於九十一年三月二十九日
    開立舉發通知單。由上開日期可知，該舉發通知書並非於事故當日，亦非於抗告
    人至警局製作筆錄時所製作，依卷證資料尚無法得知該舉發通知書確實係由舉發
    機關親自交付抗告人；若本件係屬以郵政送達方式為之，惟原處分機關所附聲明
    異議全卷資料，並無該舉發通知書交收抗告人之回執證明；另抗告人於原審所提
    聲明異議狀，雖附有舉發通知書影本，惟該影本係屬第二聯即黃色移送受理機關
    聯，並非第一聯由抗告人所應收執之紅色聯，是本件舉發通知書是否已經合法送
    達抗告人，尚有不明，尚難據此認定裁決書所課予之處罰內容，即為合法。原審
    未予審酌，即依道路交通管理處罰條例第四十五條第九款、第六十一條第三項、
    第六十三條第一項第一款規定，裁處異議人罰鍰一千八百元，並吊扣其駕駛執照
    六個月及記違規點數一點，於法尚有違誤。抗告人抗告意旨，指摘原裁定不當，
    即有理由，應由本院將原裁定撤銷，發回原審法院查明另為適法之裁判，以昭折
    服。
據上論結，應依道路交通案件處理辦理辦法第二十六條，刑事訴訟法第四百十三條，
裁定如主文。
中    華    民    國      九十二      年      一      月      八    日
                                  臺灣高等法院臺南分院刑事第六庭
                                      審判長法官  楊    明    章
                                            法官  戴    勝    利
                                            法官  顏    基    典
右正本證明與原本無異。
不得再抗告。
                                      法院書記官  呂    嘉    文
中    華    民    國      九十二      年      一      月      九        日


司法院資訊處製作；財團法人民間司法改革基金會備份。
